【裁判字號】    99,易,311
【裁判日期】    991231
【裁判案由】    毒品危害防制條例
【裁判全文】
臺灣士林地方法院刑事判決               99年度易字第311號
公  訴  人  臺灣士林地方法院檢察署檢察官
被      告  杜怡萱
上列被告因毒品危害防制條例案件，經檢察官提起公訴（99年度
偵字第10487 號），本院判決如下：
    主  文
杜怡萱持有第一級毒品，累犯，處有期徒刑肆月，如易科罰金，
以新臺幣壹仟元折算壹日。扣案之第一級毒品海洛因壹包（驗餘
淨重零點零玖零公克）沒收銷燬之，包裝上開海洛因之外包裝
袋壹只沒收之。
    事  實
一、杜怡萱曾因施用第二級毒品案件，經臺灣臺北地方法院以96
    年度簡字第4106號刑事判決處有期徒刑3 月確定，於97年3
    月28日易科罰金執行完畢。其猶不知悛悔，明知海洛因係毒
    品危害防制條例列管之第一級毒品，不得無故持有，竟基於
    持有第一級毒品之犯意，於民國99年4 月14日凌晨6 時許，
    在臺北市大同區○○○路135 號4 樓居處內，收受周從光（
    其違反毒品危害防制條例案件，另由臺灣臺北地方法院判決
    確定）交付之第一級毒品海洛因1 包（毛重0.2910公克、淨
    重0.0410公克，驗餘淨重0.0390公克）而持有之。嗣於99年
    4 月14日17時45分許，為警持搜索票在上址屋內查獲，並扣
    得前開毒品，始悉上情。
二、案經臺灣士林地方法院檢察署檢察官簽分並偵查起訴。
    理  由
一、證據能力部分：
    本案所引用之供述及非供述證據，經本院依法踐行調查證據
    程式，檢察官及被告均不爭執各該證據之證據能力，且亦查
    無依法應排除其證據能力之情形，是後述所引用證據之證據
    能力均無疑義。
二、實體部分：
    訊據被告杜怡萱固坦承於99年4 月14日17時45分許，警持搜
    索票至其上開居處搜索時，扣得裝在鐵盒內之第一毒品海洛
    因1 包等情不諱，惟矢口否認有何持有第一級毒品海洛因之
    犯行，並辯稱: 該扣案之第一級毒品海洛因不是伊的，應係
    周從光當天（即99年4 月14日凌晨）所留下，周從光稱要去
    宜蘭，將東西借放在伊居處，伊沒有問周從光鐵盒內係何物
    ，因周從光之前會就放像耳環之類物品在伊居處云云。惟查
    :
    (一)臺北縣政府警察局永和分局員警於99年4 月14日17時45分
      許，持搜索票至被告之臺北市大同區○○○路135 號4 樓
      居處搜索，而扣得裝在鐵盒內之第一級海洛因1 包等情，
      為被告所不爭執，業據證人即當日執行搜索之員警張興華
      於本院審理時結證屬實，並有臺灣臺北地方法院所核發之
      搜索票、搜索扣押筆錄、扣押物品目錄表、扣押物照片附
      卷可稽（見99年度毒偵字第1611號卷第18頁至第23頁、第
      34頁），而上開扣案毒品1 包（驗餘淨重0.0390公克），
      經鑑驗結果，確含第一級毒品海洛因成分，有具專門鑑定
      能力之交通部民用航空局醫務中心99年6 月30日航藥鑑字
      第0994331 號毒品鑑定書在卷可憑（見本院卷第25頁）。
      又被告為警查獲後，經警採集其尿液送驗結果，並無鴉片
      類之反應，此亦有臺灣檢驗科技股份有限公司於99年5 月
      5 日所出具之濫用藥物檢驗報告存卷可參（參99年度毒偵
      字第2033號卷第20頁）。足認被告並未施用扣案之第一級
      毒品海洛因至明。
    (二)被告雖執上詞置辯，然查：
      １被告所居住之臺北市大同區○○○路135 號4 樓係套房
        ，平時為被告獨自居住使用，為被告所不爭執，而被告
        於警詢時自承：扣案海洛因1 小包係周從光的，周從光
        為伊乾哥，99年4 月14日凌晨因為周從光說有事要出去
        ，將扣案物品寄放在伊處，伊知道周從光所寄放東西為
        何物品，伊沒有施用周從光所寄放之毒品等語（見99年
        度毒偵字第1611號卷第13頁），其嗣經警解送至臺灣臺
        北地方法院檢察署，於檢察官訊問時仍供承：吸食器、
        安非他命、海洛因與磅秤是周從光寄放在伊處，周從光
        係99年4 月14日凌晨6 時許寄放，周從光稱有事要出去
        ，先在伊處，回來再拿，伊知道周從光寄放在伊處之物
        品係海洛因及安分他命等語（見99年度毒偵字第1611號
        卷第37頁、第39頁），因此，被告於本院辯稱不知周從
        光寄放之物為海洛因云云，顯屬諉卸之詞，不足採信。
      ２證人周從光雖於本院審理時結證稱：案發當天伊要與家
        人去宜蘭遊玩，伊將置放毒品之盒子放在被告居處之桌
        上，忘記帶走，也沒有跟被告說，因被告當時在睡覺，
        伊沒有放過小耳環在被告居處等語（見本院卷第81頁至
        第82頁、第86頁），因證人周從光為被告之乾哥，且其
        所證稱之將裝有海洛因毒品之鐵盒置放於被告居處之過
        程，與被告辯稱情形並不一致，足認周從光之證述顯係
        為迴護被告，不足採信，誠難作為被告有利之認定。
    (三)綜合上開各項事證，被告明知周從光所寄放之第一級毒品
      海洛因為違禁物，仍代為保管並置於自己實力支配之下，
      而未報警處理，顯係持有該毒品無訛，被告辯稱不知情云
      云，亦無足採。是本件事證明確，被告犯行堪予認定，應
      依法論科。
三、核被告杜怡萱所為，係犯毒品危害防制條例第11條第1 項持
    有第一級毒品罪。又被告有事實欄所示論罪科刑及執行情形
    ，有臺灣高等法院被告前案紀錄表在卷可按，被告於徒刑之
    執行完畢後5 年內，故意再犯本案有期徒刑以上之罪，為累
    犯，應依刑法第47條第1 項規定加重其刑。審酌被告持有第
    一級毒品海洛因之數量尚微，未對社會造成重大危害，併其
    品行、智識程度、生活狀況及犯罪後否認犯行等一切情狀，
    量處如主文所示之刑，並諭知易科罰金之折算標準，以資儆
    懲。
四、扣案之海洛因1 包（驗餘淨重0.0390公克）屬第一級毒品，
    應依毒品危害防制條例第18條第1 項前段宣告沒收銷燬之。
    而包裝海洛因之包裝袋1 只，為被告所有供持有毒品海洛因
    之包裝工具，爰依法宣告沒收。
據上論斷，應依刑事訴訟法第299 條第1 項前段，毒品危害防制
條例第11條第1 項、第18條第1 項前段，刑法第11條、第47條第
1 項、第38條第1 項第2 款、第41條第1 項前段，判決如主文。
本案經檢察官顏珮珊到庭執行職務。
中    華    民    國    99    年    12    月    31    日
                  刑事第七庭法  官  高雅敏
以上正本證明與原本無異。
如不服本判決應於收受判決後10日內向本院提出上訴書狀，並應
應敘述具體理由。其未敘述上訴理由者，應於上訴期間屆滿後20
日內向本院補提理由書(均須按他造當事人之人數附繕本)「切勿
逕送上級法院」。
                            書記官  陳映羽
中    華    民    國    99    年    12    月    31    日
附錄本案論罪科刑法條
毒品危害防制條例第11條第1項
持有第一級毒品者，處 3 年以下有期徒刑、拘役或新臺幣 5 萬
元以下罰金。

司法院資訊處製作；財團法人民間司法改革基金會備份。
